【裁判字號】    96,審易,764
【裁判日期】    970125
【裁判案由】    毒品危害防制條例
【裁判全文】
臺灣桃園地方法院宣示判決筆錄         96年度審易字第764號
公  訴  人  臺灣桃園地方法院檢察署檢察官
被      告  乙○○
指定辯護人  本院公設辯護人甲○○
上列被告因違反毒品危害防制條例案件，於中華民國97年1 月25
日下午4 時許，在本院第十法庭宣示判決，出席職員如下：
          法  官  江振義
          書記官  許家慧
法官起立朗讀判決主文、犯罪事實要旨、附記事項、處罰條文，
及告以上訴限制、期間並提出上訴狀之法院，且諭知記載其內容
：
一、主  文：
    乙○○施用第二級毒品，累犯，處有期徒刑陸月，減為有期
    徒刑月，扣案之安非他命吸食器壹組沒收；又施用第二級
    毒品，累犯，處有期徒刑陸月，扣案之第二級毒品甲基安非
    他命壹包（毛重零點貳公克）沒收銷燬之，安非他命吸食器
    壹組沒收。應執行有期徒刑捌月，扣案之第二級毒品甲基安
    非他命壹包（毛重零點貳公克）沒收銷燬之，安非他命吸食
    器貳組均沒收。
二、犯罪事實要旨：
    乙○○前於民國88年間因施用毒品案件，經本院以88年度毒
    聲字第4499號裁定送觀察、勒戒後，認有繼續施用毒品傾向
    ，復經本院以88年度毒聲字第4865號裁定令入戒治處所強制
    戒治1 年，於89年2 月18日停止戒治付保護管束，並於89年
    8月 24日保護管束期滿未經撤銷，視為戒治執行完畢，嗣經
    臺灣桃園地方法院檢察署檢察官於89年9 月22日以89年度戒
    偵字第517 號為不起訴處分確定；於89年間復因施用毒品案
    件，除經本院以89年度毒聲字第7451號裁定令入戒治處所強
    制戒治1 年，於90年6 月29日停止戒治付保護管束，於90年
    11月24日保護管束期滿未經撤銷，視為戒治執行完畢外，並
    經本院以90年度桃簡字第214 號判處有期徒刑6 月確定，於
    91年6 月11日執行完畢；於92年間又因施用毒品案件，經本
    院以93年度訴字第742 號判處有期徒刑10月確定；於93年間
    另因竊盜等案件，經本院以93年度易字第511 號判處有期徒
    刑3 月確定，於93年9 月21日執行完畢；於94年間再因施用
    毒品案件，經臺灣宜蘭地方法院以94年度易字第220 號判處
    有期徒刑9 月確定，與上開有期徒刑10月接續執行，於95年
    3 月24日縮短刑期假釋出監，並於95年7 月15日縮刑期滿，
    假釋未經撤銷而視為執行完畢（於本案構成累犯）。詎仍不
    知悔改，分別為下列行為：
    (一)基於施用第二級毒品甲基安非他命之犯意，於96年4 月24
      日凌晨某時，在桃園縣八德市路公厝仔7 之5 號住處內施
      用第二級毒品甲基安非他命1 次。嗣於96年4 月26日下午
      2 時50分許，在上址住處為警查獲，並扣得其所有用以施
      用毒品之器具安非他命吸食器1 組。
    (二)基於施用第二級毒品甲基安非他命之犯意，於96年5 月28
      日下午5 時許，在桃園縣八德市路公厝仔7 之5 號住處內
      施用第二級毒品甲基安非他命1 次。嗣於96年5 月30日晚
      間7 時許，在上址住處為警查獲，並扣得第二級毒品甲基
      安非他命1 包（毛重0.2 公克）及其所有用以施用毒品之
      器具安非他命吸食器1 組。
三、附記事項：
    (一)被告上揭犯行(一)之犯罪時間，係在96年4 月24日之前，所
      犯為毒品危害防制條例第10條第2 項之罪，合於中華民國
      九十六年罪犯減刑條例第2 條第1 項第3 款規定之減刑條
      件，爰減其宣告刑二分之一。
    (二)起訴書雖以被告於96年4 月26日亦有1 次施用安非他命犯
      行，惟訊據被告堅決否認於該日有施用安非他命之行為，
      辯稱伊僅於4 月24日有施用安非他命1 次之行為，而根據
      4 月26日驗尿報告亦僅能證明被告於26日回溯96小時內曾
      有施用安非他命1 次之犯行，從而，上開檢驗報告尚不足
      為被告於4 月24日之施用行為外，另於4 月26日亦有施用
      安非他命之不利認定，而起訴書所載此2 部分施用行為時
      間緊接，輔以施用毒品成癮慣常特性，如均能證明亦屬單
      一成癮接續行為，是4 月26日之施用行為雖屬不能證明，
      亦無庸另為無罪之諭知，併此敘明。
四、處罰條文：
    毒品危害防制條例第10條第2 項、第18條第1 項前段，刑法
    第11條、第47條第1 項、第51條第5 款、第38條第1 項第2
    款，中華民國九十六年罪犯減刑條例第2 條第1 項第3 款、
    第7 條、第11條。
五、協商判決除有刑事訴訟法第455 條之4 第1 項第1 款於本訊
    問程序終結前，被告撤銷協商合意或檢察官撤回協商聲請者
    ；第2 款被告協商之意思非出於自由意志者；第4 款被告所
    犯之罪非第455 條之2 第1 項所定得以協商判決者；第6 款
    被告有其他較重之裁判上一罪之犯罪事實者；第7 款法院認
    應諭知免刑或免訴、不受理者情形之一，及違反同條第2 項
    「法院應於協商合意範圍內為判決；法院為協商判決所科之
    刑，以宣告緩刑或2 年以下有期徒刑、拘役或罰金為限」之
    規定者外，不得上訴。
六、如有前述例外得上訴之情形，又不服本件判決，得自收受判
    決送達後10日內，向本院提出上訴書狀，上訴於第二審法院
    。
中    華    民    國    97    年     1    月    25    日
                        刑事庭    法  官  江振義
                                  書記官  許家慧
以上正本證明與原本無異。
                                  書記官  許家慧
中    華    民    國    97    年     1    月    25    日
附錄本案論罪科刑依據之法條：
毒品危害防制條例第10條
施用第一級毒品者，處 6 月以上 5 年以下有期徒刑。
施用第二級毒品者，處 3 年以下有期徒刑。


司法院資訊處製作；財團法人民間司法改革基金會備份。
